臺灣高等法院刑事判決
110年度交上易字第266號
上  訴  人  
即  被  告  楊懷淯

上列上訴人因過失傷害案件，不服臺灣新竹地方法院110年度交
易字第14號，中華民國110年8月20日第一審判決（起訴案號：臺
灣新竹地方檢察署109年度偵字第10877號），提起上訴，本院判
決如下：
    主  文
上訴駁回。
楊懷淯緩刑參年，緩刑期間付保護管束，並自本判決確定之日起
陸個月內向公庫支付新臺幣貳萬元，及應於緩刑期間內接受法治
教育課程貳場次。
    事實及理由
一、本件經本院審理結果，認第一審以上訴人即被告（下稱「被
    告」）犯過失傷害罪，事證明確。爰審酌被告本件前未有刑
    事前案紀錄，素行良好，有本院被告前案紀錄表1 份在卷足
    參，其未能善盡駕駛注意義務，導致告訴人受傷結果不輕，
    所為實屬不該，念及被告犯後坦承犯行，態度尚可，告訴人
    就車禍之發生亦有行經無號誌路口，未充分注意車前路口狀
    況之過失，因與告訴人就賠償金額無法取得共識而迄今未能
    彌補告訴人之損害，及其自述高中畢業、離婚無子、從事技
    術職、月收入約新臺幣3萬5千元、須扶養父母、負擔房租及
    貸款等一切情狀，量處有期徒刑4月，並諭知如易科罰金以
    新台幣1000元折算壹日，認事用法及量刑均無不當，應予維
    持，除補充被告於本院之自白（見本院卷第64頁）外，其餘
    均引用第一審判決書記載之事實、證據及理由（詳如附件）
    。
二、被告上訴意旨略以：被告認罪，請從輕量刑，並給予緩刑云
    云。
三、經查
    按量刑係法院就繫屬個案之犯罪所為之整體評價，為事實審
    法院得依職權裁量之事項，苟其量刑已以行為人之責任為基
    礎，並斟酌刑法第57條各款所列之情狀，在法定刑度內酌量
    科刑，無偏執一端，或濫用其裁量權限，致明顯失出失入之
    情形，自不得任意指為不當或違法。經查，原審以被告本件
    所為過失傷害犯行，事證明確，據以論罪科刑。爰以行為人
    之責任為基礎，依刑法第57條規定，經審酌前揭各項與被告
    科刑有關之一切情狀，量處有期徒刑4月，堪認已具體審酌
    刑法第57條各款所列關於刑罰量定之相關情狀，客觀上並未
    逾越法定刑度或濫用其裁量權限，亦無量刑過重之情形，核
    屬事實審法院量刑職權之適法行使，且被告上訴意旨所指前
    揭之詞，經核均經原審於量刑時兼衡被告違反注意義務之程
    度、犯後態度、生活狀況、智識程度、家庭經濟狀況等一切
    情狀，併予審酌，自無不當。又被告所犯刑法第284條第1項
    之過失傷害罪之法定刑度為1年以下有期徒刑，原審就被告
    本件所為過失傷害犯行，量處有期徒刑4月之刑度，並無過
    重，是被告以其已坦承犯行，請求撤銷原判決，改判處更輕
    刑度，自非可取，本件被告上訴為無理由，應予駁回。
四、附條件緩刑
  ㈠查被告前未曾受有期徒刑以上刑之宣告，有本院被告前案紀
    錄表在卷可參，其等因一時失慮，致罹刑章，且犯後已知所
    悔悟，堪認其經此教訓，應已知警惕，而無再犯之虞，其所
    受宣告之刑以暫不執行為適當，爰依刑法第74條第1項第1款
    規定，予以宣告緩刑3年。
　㈡為導正被告其應尊重道路交通及他人人身安全之觀念，認有
    課予一定負擔之必要，爰依刑法第74條第1項第1款、第2項
    第4款、第8款之規定，宣告緩刑3年，並命被告自本判決確
    定之日起6個月內向公庫支付新臺幣2萬元，並應於緩刑期間
    內接受法治教育課程2場次。並依同法第93條第1項第2款之
    規定，於緩刑期間付保護管束。倘被告違反前開規定應行之
    負擔情節重大者，依刑法第75條之1第1項第4款之規定，得
    由檢察官向本院聲請撤銷緩刑之宣告，附此敘明
據上論結，應依刑事訴訟法第373條、第368條、刑法第74條第1
項第1款、第2項第4款、第8款，判決如主文。
本案經檢察官劉異海到庭執行職務。
中　　華　　民　　國　　111 　年　　1 　　月　　19　　日
　　　　　　      刑事第十二庭  審判長法　官  陳如玲
　　　　　　　　　　　　　　　　　    法　官  蔡如惠
　　　　　　　　　　　　　　　　　    法　官  廖建瑜
以上正本證明與原本無異。
不得上訴。
                                      書記官  邵佩均　
中　　華　　民　　國　　111 　年　　1 　　月　　19　　日
附件　　　　　　　　　　　　　　　　　　
臺灣新竹地方法院刑事判決
110年度交易字第14號
公  訴  人　臺灣新竹地方檢察署檢察官
被　　　告　楊懷淯　

選任辯護人　蔡健新律師
　　　　　　姚智瀚律師
上列被告因過失傷害案件，經檢察官提起公訴（109年度偵字第1
0877號），被告就被訴事實為有罪之陳述，本院依簡式審判程序
審理，判決如下：
    主  文
楊懷淯犯過失傷害罪，處有期徒刑肆月，如易科罰金，以新臺幣
壹仟元折算壹日。
    事  實
一、楊懷淯於民國109年6月6日10時52分許，駕駛車牌號碼000-000
    0號自用小客車，沿新竹縣新豐鄉中興路000巷由北往南方向
    行駛，行經新竹縣新豐鄉建興路0段000巷與福德街00巷口時，
    本應注意汽車行駛至無號誌之交岔路口，支線道車應暫停讓
    幹線道車先行，而依當時天候晴、日間自然光線、柏油路面乾
    燥無缺陷亦無障礙物、視距良好等一切情形，客觀上並無不能
    注意之情事，竟疏未注意，貿然通過該巷口，適有廖翊伶騎
    乘車牌號碼000-000號普通重型機車，沿新竹縣新豐鄉建興路
    0段000巷由東往西方向行駛至該巷口時，因閃避不及而發生擦
    撞，致廖翊伶受有頭部外傷合併蜘蛛網膜下腔出血、右側遠
    端鎖骨骨折等傷害。嗣楊懷淯於肇事後在未被有偵查犯罪職
    權之機關或公務員發覺前，主動向據報前往處理之員警坦承
    肇事而接受裁判。
二、案經廖翊伶訴由新竹縣政府警察局新湖分局報告臺灣新竹地
    方檢察署檢察官偵查起訴。
    理  由
一、本件被告楊懷淯所犯係死刑、無期徒刑或最輕本刑為3 年以
    上有期徒刑以外之罪，且非高等法院管轄第一審案件，被告
    於本院準備程序進行中，就被訴事實為有罪之陳述，經本院
    認合於刑事訴訟法第273條之1第1 項之規定，裁定進行簡式
    審判程序，合先敘明。
二、認定犯罪事實所憑之證據及理由：
（一）上開犯罪事實，業據被告於警詢、偵查、本院準備程序及
      簡式審判程序中坦白承認（見偵查卷第6-7、31頁、本院
      卷第73-76、123-126、127-133頁），核與證人即告訴人
      廖翊伶之證述相符（見偵查卷第9-10頁），復有道路交通
      事故談話紀錄表、國立臺灣大學醫學院附設醫院新竹分院
      診斷證明書、道路交通事故現場圖、道路交通事故調查報告
      表（一）（二）各1份、現場及行車紀錄器翻拍畫面照片1
      6張、交通部公路總局新竹區監理所109年11月30日竹監鑑字
      第1090322150號函及所附竹苗區車輛行車事故鑑定會鑑定意見
      書（竹苗區0000000案）1份等件在卷可佐（見偵查卷第5
      、8、11、13、14-15、16-19、32、37-39頁），足認被告
      任意性之自白與事實相符，堪以採信。
（二）按汽車行至無號誌之交岔路口，支線道車應暫停讓幹道車
      先行，道路交通安全規則第102 條第1 項第2 款訂有明文
      ，被告駕車行駛於道路，自應注意遵守上開規定，而依道
      路交通事故調查報告表（一）、（二）（偵查卷第14-15
      頁）載明，案發當時天候晴、日間自然光線、柏油路面乾
      燥、無缺陷、無障礙物、視距良好，並無不能注意之情事
      ，被告竟疏未注意而肇致本件交通事故，足見被告對車禍
      之發生確有過失甚明。且本件事故經交通部公路總局新竹
      區監理所竹苗區車輛行車事故鑑定會鑑定結果，亦認：被
      告駕駛自用小客貨車，行經劃有讓路線之無號誌路口，支
      線車未讓幹道車先行，為肇事主因等情，有交通部公路總
      局新竹區監理所109年11月25日竹苗區0000000案鑑定意見
      書1份附卷可憑（見偵查卷第37-39 頁），堪認被告對本
      件車禍之發生確有過失。又告訴人確係因本件車禍受有前
      開傷害，顯然被告之過失與告訴人之傷害間確具有相當因
      果關係無訛。
（三）從而，本件事證明確，被告犯行洵堪認定，應依法論科。
三、論罪科刑：
（一）核被告所為，係犯刑法第284條前段之過失傷害罪。
（二）被告於肇事後留在現場，並向據報前往現場處理之員警供
      承肇事犯罪一節，有道路交通事故現場照片及本院簡式審
      判筆錄在卷可佐（見偵查卷第16-19頁、本院卷第130頁）
      ，是以被告對於未經發覺之犯罪自首而接受裁判，爰依刑
      法第62條前段之規定，減輕其刑。
（三）爰審酌被告於犯本件前未有刑事前案紀錄，素行良好，有
      臺灣高等法院被告前案紀錄表1 份在卷足參，其未能善盡
      駕駛注意義務，導致告訴人受傷結果不輕，所為實屬不該
      ，念及被告犯後坦承犯行，態度尚可，告訴人就車禍之發
      生亦有行經無號誌路口，未充分注意車前路口狀況之過失
      ，因與告訴人就賠償金額無法取得共識而迄今未能彌補告
      訴人之損害，及其自述高中畢業、離婚無子、從事技術職
      、月收入約新臺幣3萬5千元、須扶養父母、負擔房租及貸
      款等一切情狀，量處如主文所示之刑，併諭知易科罰金之
      折算標準。
據上論斷，應依刑事訴訟法第273條之1第1項、第299條第1 項前
段，判決如主文。
本件經檢察官劉晏如提起公訴，檢察官翁旭輝到庭執行職務。
中　　華　　民　　國　　110 　年　　8 　　月　　20　　日
                  刑事第四庭  法  官  魏瑞紅　　　
以上正本證明與原本無異。
如不服本判決應於收受本判決後20日內向本院提出上訴書狀，上
訴書狀應敘述具體理由。上訴書狀未敘述上訴理由者，應於上訴
期間屆滿後20日內補提理由書狀於本院(均須按他造當事人之人
數附繕本 )「切勿逕送上級法院」。 
中　　華　　民　　國　　110 　年　　8 　　月　　23　　日
                              書記官  李佳穎
附錄本件論罪科刑法條：
刑法第284條
因過失傷害人者，處 1 年以下有期徒刑、拘役或 10 萬元以下罰金；致重傷者，處 3 年以下有期徒刑、拘役或 30 萬元以下罰金。